臺灣臺北地方法院民事判決               100年度親字第33號
原      告  游晴龍
訴訟代理人  林亦書律師
複 代理 人  陳淑君
被      告  游晨陽
            游晨蕊
兼前列二人
共      同
法定代理人  雍  愛
上列當事人間否認子女事件，本院於民國一百年七月二十二日言
詞辯論終結，判決如下：
    主    文
確認被告游晨陽、游晨蕊非被告雍愛自原告受胎所生之婚生子女
。
訴訟費用由被告負擔。
    事    實
甲、原告方面：
一、聲明：如主文所示。
二、陳述略稱：原告與被告雍愛於民國九十年二月二日結婚，九
    十八年七月三十一日協議離婚，被告雍愛雖於九十四年九月
    一日產下被告游晨陽，九十六年一月十九日產下被告游晨蕊
    ，並均推定為原告之子女，然九十八年七月間，原告察覺被
    告雍愛於兩造婚姻期間有婚外情，經追問被告雍愛自曝被告
    游晨陽、游晨蕊可能非原告子女，原告與被告雍愛因而協議
    離婚，而第三人朱一清與被告游晨陽、游晨蕊鑑定結果，已
    確認親子關係，足證被告游晨陽、游晨蕊並非被告雍愛自原
    告受胎所生之婚生子女，爰依民法第一千零六十三條第二項
    規定提起本件否認之訴。
三、證據：提出戶籍謄本一件、親子鑑定報告影本一件、診斷證
    明書影本一件為證。
乙、被告方面：
一、聲明：同意原告請求。
二、陳述略稱：被告雍愛未作親子檢測，親子鑑定報告記載「經
    分析後可排除親子關係有一個基因座」部分，曾經詢問醫師
    ，醫師說此基因座可能像媽媽。
丙、本院依職權函請國泰醫院就親子鑑定報告記載「經分析後可
    排除親子關係有一個基因座」部分提出說明。
    理    由
一、按民法第一千零六十三條第一項推定之婚生子女，如夫妻之
    一方或子女能證明子女非為婚生子女者，得於夫妻之一方自
    知悉該子女非為婚生子女，或子女自知悉其非為婚生子女之
    時起二年內提起否認之訴，民法第一千零六十三條第二、三
    項定有明文。
二、經查，原告所主張之事實，業據其提出戶籍謄本一件、親子
    鑑定報告影本一件、診斷證明書影本一件為證，而本院職權
    函請國泰醫院就親子鑑定報告記載「經分析後可排除親子關
    係有一個基因座」部分提出說明，該院答稱有加做其他基因
    點分析，認定係基因突變造成，因此仍應歸為「無法排除其
    親子關係」（參見該院一百年六月八日覆函），是原告主張
    之事實，堪信為真實。被告雍愛受胎生下被告游晨陽、游晨
    蕊，受胎期間既係在其與原告婚姻關係存續中，本應依法推
    定被告游晨陽、游晨蕊為原告與被告雍愛之婚生子女，然此
    與事實不符，準此，原告提起本件否認子女之訴，自屬有據
    ，應予准許。
三、據上論結，本件原告之訴為有理由，並依民事訴訟法第七十
    八條、第八十五條第一項前段，判決如主文。
中    華    民    國   100    年    7     月    29    日
                      家事法庭法  官  文衍正
以上正本係照原本作成。
如對本判決上訴，須於判決送達後20日之不變期間內，向本院提
出上訴狀。
中    華    民    國   100    年    7     月    29    日
                              書記官  蔡沛圻